臺灣臺中地方法院刑事判決　　　　　　　　　　　　　九十年度訴字第二七四五號
　　公　訴　人　臺灣臺中地方法院檢察署檢察官
　　被　　　告　甲○○
右列被告因違反槍砲彈藥刀械管制條例案件，經檢察官提起公訴（九十年度偵字第五
七三五號），本院判決如左：
    主  文
甲○○未經許可寄藏可發射子彈具有殺傷力之改造槍枝，處有期徒刑貳年，併科罰金
新臺幣玖萬元，罰金如易服勞役，以新臺幣玖佰元即銀元佰元折算壹日。緩刑伍年
，緩刑期內付保護管束。扣案仿ＢＥＲＥＴＴＡ廠93Ｒ型半自動手槍之改造玩具手槍
（槍枝管制編號：0000000000）壹支及制式口徑九公厘子彈貳拾顆，均
沒收。
    事  實
一、甲○○於民國九十年一月初某日，因綽號「阿憲」之不詳姓名友人酒醉借宿在其
    臺中市○○路一七一三巷六號六樓之二租屋處內，隔日「阿憲」離開時，將一個
    帆布背包遺留在上開處所，甲○○遂打開該帆布背包查看，發現內有具殺傷力之
    仿ＢＥＲＥＴＴＡ廠93Ｒ型半自動手槍之改造玩具手槍一枝（係車通槍管改造而
    成之金屬玩具手槍，槍枝管制編號：0000000000）及具殺傷力之子彈
    二十七顆，竟起寄藏上開槍、彈之犯意，將之藏放於其上開租屋處房間床旁小櫃
    子上（檢察官誤載為辦公桌置物箱內）。嗣於同年三月二十二日上午十一時許，
    在上址為警當場查獲，並扣得上開改造玩具手槍一枝、子彈二十七顆。
二、案經臺中縣警察局移送臺灣臺中地方法院檢察署檢察官偵查起訴。
    理  由
一、右開事實，業據被告甲○○於警詢、偵查中及本院審理時均坦承不諱，且本件查
    扣之上開改造玩具手槍一枝及子彈二十七顆經送請內政部警政署刑事警察局鑑定
    結果，上開改造玩具手槍認係仿ＢＥＲＥＴＴＡ廠93Ｒ型半自動手槍製造之金屬
    玩具手槍，車通槍管改造而成機械性能良好，可擊發適用子彈，認具有殺傷力；
    子彈二十七顆，試射四顆，認均係制式口徑九公厘子彈，均具殺傷力，有內政部
    警政署刑事警察局九十年四月二日刑鑑字第四四三一一號鑑驗通知書在卷可證，
    並有上開改造玩具手槍一枝、子彈二十七顆扣案可稽，足見被告自白與事實相符
    ，事證明確，其犯行洵堪認定，應依法論科。
二、被告甲○○未經許可無故寄藏上開改造手槍及子彈，核其所為，係犯槍砲彈藥刀
    械管制條例第十一條第四項未經許可寄藏可發射子彈具有殺傷力之改造槍枝罪及
    同條例第十二條第四項未經許可寄藏子彈罪。被告以一寄藏行為，寄藏改造玩具
    手槍及子彈，為想像競合犯，應從情節較重之同條例第十一條第四項未經許可寄
    藏可發射子彈具有殺傷力之改造槍枝罪論處。爰審酌被告寄藏前開改造玩具手槍
    及子彈之行為，影響社會治安，因一時失慮以致觸法，及被告犯罪之動機、目的
    、手段、品行、智識程度、本件犯罪情節、犯罪所生之危害，暨被告犯後坦承犯
    行，態度良好等一切情狀，量處如主文所示之刑，併就所處罰金刑部分諭知易服
    勞役之折算標準，以示懲儆。末查被告前未曾受有期徒刑以上刑之宣告，有臺灣
    高等法院被告全國前案紀錄表及臺灣臺中地方法院檢察署刑案資料查註紀錄表附
    卷可稽，又被告尚有一名剛出生之女嬰待其撫養，且目前已有正當職業，此有被
    告庭呈之戶口名簿及金晟燙金社所出具之在職證明書附卷可參，足見被告經此起
    訴審判，已知所警惕，信無再犯之虞，本院認所宣告之刑以暫不執行為適當，併
    諭知緩刑五年，緩刑期內併付保護管束，以勵自新。另被告行為後，槍砲彈藥刀
    械管制條例已刪除原同條例第十九條關於犯同條例第十一條之罪經判處有期徒刑
    者，應於刑之執行完畢或赦免後，令入勞動場所強制工作之保安處分規定，並於
    九十年十一月十四日公布施行，同年月十六日生效，雖被告犯罪在修法之前，惟
    依刑法第二條第二項保安處分適用裁判時之法律之規定，修正前槍砲彈藥刀械管
    制條例第十九條之規定，即無再適用餘地，併此敘明。又扣案上開仿ＢＥＲＥＴ
    ＴＡ廠93Ｒ型半自動手槍之改造玩具手槍一支及制式口徑九公厘子彈二十三顆（
    原扣得子彈二十七顆，經送鑑驗拆解四顆，已失其違禁性，不另宣告沒收），具
    有殺傷力，已如前述，屬違禁物，應依刑法第三十八條第一項第一款之規定予以
    宣告沒收。
據上論斷，應依刑事訴訟法第二百九十九條第一項前段，槍砲彈藥刀械管制條例第十
一條第四項、第十二條第四款，刑法第二條第二項、第十一條前段、第五十五條、第
四十二條第二項、第七十四條第一款、第九十三條第一項、第三十八條第一項第一款
，罰金罰鍰提高標準條例第二條，判決如主文。
本案經檢察官蔡曉崙到庭執行職務
中      華      民      國      九十一    年      一      月      三    日
              臺灣臺中地方法院刑事第一庭
                                    審判長法  官  林  清  鈞
                                          法  官  鄭  文  祺
                                          法  官  黃  裕  仁
右正本證明與原本無異。
如不服本判決，應於送達後十日內向本院提出上訴狀（須附繕本），上訴於臺灣高等
法院臺中分院。
                                          書記官
中      華      民      國      九十一    年      一      月      四    日
附錄本案論罪科刑法條全文
槍砲彈藥刀械管制條例第十一條
未經許可，製造、販賣或運輸第四條第一款所稱其他可發射金屬或子彈具有殺傷力之
各式槍砲者，處五年以上有期徒刑，併科新臺幣一千萬元以下罰金。
未經許可，轉讓、出租或出借前項所列槍砲者，處三年以上十年以下有期徒刑，併科
新臺幣七百萬元以下罰金。
意圖供自己或他人犯罪之用，，而犯前二項之罪者，處無期徒刑或七年以上有期徒刑
，併科新臺幣一千萬元以下罰金。
未經許可，持有、寄藏或意圖販賣而陳列第一項所列槍砲者，處一年以上七年以下有
期徒刑，併科新臺幣七百萬元以下罰金。
第一項至第三項之未遂犯罰之。
